# 因孙公司设立股份支付产生少数股东权益的合并问题

提问人：努力学 习Ya 时间：2022-11-29 10:57:21
背景：
A公司为母公司，100%持股B公司，B公司 10 月前100%持股C公司，C公司100%持股D公司， 11 月初执行股份支付，通过穿透，B公司和合伙企业持股C公司的比例分别为87%与13%；C公司依然100%持股D公司。
截止到 10 月 31 日与 11 月 30 日，C公司与D公司的净资产情况如下：
公司科目金额（截止到 10 月底）金额（截止到 11 月底）备注 C公司实收资本20,000,000.0023,000,000.00B公司 2000 万；
合伙企业注资3,000,000.00资本公积1,000,000.001,000,000.0021年及 22 年的母公司授予子公司员工股份支付及确认相应递延产生未分配利润-110,000,000.00-109,000,000.0011月净利润1,000,000.00净资产合计 -90,000,000.00-86,000,000.00公司科目金额备注D公司实收资本2,000,000.00与C公司抵消未分配利润-4,000,000.00向C公司采购，平价销售至外部净资产合计-2,000,000.00问题：
1 、C公司的截止至 2022 年 7 月末的评估值为 1500 万元，低于实收资本 2000 万元，注资还是按 1 元/股，合伙注资视同无溢价，目前不确认股份支付，是否合理？
2 、确认少数股东权益时，是否应该在C公司小合并的净资产确认？但以前没有出过小合并，现在考虑合并的话，是否要追溯以前的内部交易？
3 、C公司的资本公积是由A公司授予子公司员工股份支付产生（涉及确认递延），资本公积合伙企业是否应该拥有？以后确认A公司授予的股份支付时，如何考虑持股比例的问题？
4 、目前抵消分录尚未考虑C公司与D公司的小合并，如下：
借：实收资本-B公司 20,000,000.00
贷：长期股权投资-C公司 20,000,000.00
借：实收资本-合伙企业 3,000,000.00（合伙企业注资）
借：少数股东损益 1,000,000.00 _13%=130,000.00_ （ _11_ 月净利润持股比例）
借：资本公积-其他资本公积 1,000,000.00 _13%=130,000.00_ （资本公积持股比例）
借：未分配利润 -110,000,000.00 13%=-14,300,000.00 （ 10 底未分配利润持股比例）
贷：少数股东权益 3,000,000.00+1,000,000.00 13%-110,000,000.00 13%+1,000,000.00 13%=-11,040,000.00 （合伙企业注资 + 资本公积持股比例+10底未分配利润持股比例 +11 月净利润持股比例）
借：资本公积-其他资本公积 750,000.00 （A公司确认的股份支付的长投金额）
贷：长期股权投资-股份支付 750,000.00（A公司确认的股份支付的长投金额）
以上分录正确么？如果考虑合并，未分配利润切换成小合并的未分配利润就好了吗？
第一次处理相对复杂的合并问题，求陈老师翻牌！求路过的论友翻牌！

回答人：chenyiwei
1 、要考虑该评估值是如何确定的？是否充分识别并计量了C、D公司所拥有的但在其账面上未确认的无形资产？或者是否拟引入外部财务投资人？如是，预计估值多少？
2 、依据C公司小合并口径确认，需追溯编制以前年度C+D的合并报表。
3 、合伙企业也享有C的资本公积份额。
4 、A、B合并报表中C、D的未分配利润份额仍按此前的100%比例计算，后续的归母净利润比例才按照87%计算。吸收合伙企业对C的增资按不丧失控制权前提下部分处置子公司股权处理，处置价款为【所确认的股份支付费用+实际出资款】之和，与合伙企业在【C+D】合并口径的增资后净资产份额之间的差额调整合并报表层面的资本公积处理。